【裁判字號】    97,交聲,2200
【裁判日期】    970930
【裁判案由】    聲明異議
【裁判全文】
臺灣臺中地方法院交通事件裁定        97年度交聲字第2200號
原處分機關  交通部公路總局臺中區監理所豐原監理站
異  議  人
即受處分人  乙○○
上列受處分人因違反道路交通管理處罰條例案件，對於交通部公
路局臺中區監理所豐原監理站97年7 月7 日所為之處分（豐監稽
違字第裁63-HD0000000號），聲明異議，本院裁定如下：
    主  文
異議駁回。
    理  由
一、聲明異議意旨略以：本件關於違規地點，原處分機關所為裁
    決書載為「潭子鄉○○路○ 段」、舉發機關所製舉發通知書
    則載為「中山路、人和路口」，然異議人即受處分人（下稱
    受處分人）平日上班之行進路線，係行經「中山路3 段13巷
    之路口」，且行向為由北往南，然「中山路與人和路口」則
    為由南往北行向之車輛所行經，足見本件違規地點顯有錯誤
    ，爰依法聲明異議等語。
二、經查：
  (一)本件受處分人乙○○於民國97年5 月6 日上午8 時52分許，
    騎乘車牌號碼GV6-436 號重型機車，由北往南行經中山路3
    段與中山路3 段13巷設有燈光號誌管制之交岔路口時，因闖
    紅燈之違規行為，遭臺中縣警察局豐原分局潭北派出所員警
    甲○○攔檢，並當場舉發，案經移送交通部公路總局臺中區
    監理所豐原監理站，該站乃依道路交通管理處罰條例第53條
    第1 項規定，裁處罰鍰新台幣（下同）1,800 元，並依同條
    例第63條規定記違規點數3 點等情，業經證人即舉發員警甲
    ○○於本院調查中證稱明確（見本院卷第28頁），並有臺中
    縣警察局舉發違反道路交通管理事件通知單移送聯（中縣警
    交字第HD0000000 號）、原處分機關違反道路交通管理事件
    裁決書（豐監稽違字第裁63-HD0000000號）及臺中縣警察局
    豐原分局97年9 月10日中縣豐警交字第0970005786號含暨所
    附違規現場圖、違規路口照片在卷可稽（見本院卷第9 、16
    -20 、23頁）。
  (二)本件受處分人經本院傳喚未到庭，其於書狀中亦僅就原處分
    機關裁決書、原舉發機關舉發違反道路交通管理事件通知單
    等公文書內，關於違規地點之記載表明與事實不符之意，然
    並未具體指摘原處分機關就闖紅燈違規行為之裁處有何違法
    或不當，且證人甲○○於本院調查中亦證稱：受處分人於攔
    停現場並未爭執未闖紅燈，並於簽完名後旋即離去等語明確
    （見本院卷第28頁），堪認受處分人就闖紅燈之違規事實尚
    無爭執。
  (三)按行政處分如有誤寫、誤算或其他類此之顯然錯誤者，處分
    機關得隨時或依申請更正之。前項更正，附記於原處分書及
    其正本，如不能附記者，應製作更正書，以書面通知相對人
    及已知之利害關係人，行政程序法第101 條定有明文。查依
    卷附違規現場圖、現場照片所示（見本院卷第18-20 頁），
    本件違規地點所在之交岔路口，南北向路段為中山路3 段，
    東西向部分，往東為人和路，往西則為中山路3 段13巷，然
    因人和路之路寬相較於中山路3 段13巷較寬，故該交岔路口
    並未呈當然垂直之狀態，故關於本件違規地點之記載，應為
    「中山路3 段與中山路3 段13巷之交岔路口（由北往南）」
    ，方與實際路況及受處分人行向較為貼合而杜爭議，則原處
    分機關於裁決書中所載「潭子鄉○○路○ 段」乃顯然錯誤之
    誤寫情形，其嗣於97年7 月7 日雖更正為「潭子鄉○○○○
    ○路口」（見本院卷第11頁），亦屬未洽，受處分人仍得再
    依行政程序法第101 條規定申請更正之，惟上開違規地點之
    誤載，對違規事實之同一性既無影響，原處分機關依法裁處
    ，核無不合。
三、綜上，本件原處分機關所為處分之裁決書，雖就違規地點有
    所誤寫，惟此一顯然錯誤，既不影響原處分之結果，本院亦
    查無原處分有何其他違法或不當之情，受處分人執此聲明異
    議，尚無理由，應予駁回。惟原處分機關應不待受處分人之
    申請，應逕依行政程序法第101 條規定，將本件裁決書之違
    規地點更正為「中山路3 段與中山路3 段13巷之交岔路口（
    由北往南）」，較為妥適，附此序明。
據上論結，應依道路交通管理處罰條例第87條第2 項，道路交通
案件處理辦法第19條，裁定如主文。
中    華    民    國    97    年     9    月    30    日
                    交通法庭  法  官  劉敏芳
以上正本證明與原本無異。
如不服本裁定應於裁定送達後5 日內向本院提出抗告書狀敘述抗
告之理由抗告於臺灣高等法院臺中分院。
中    華    民    國    97    年     9    月    30    日
                              書記官  楊玉華


司法院資訊處製作；財團法人民間司法改革基金會備份。
